# 请教：关于私募融资的融资佣金的会计处理？

提问人：rubyfan 时间：2011-02-18 10:20:41
请教各位大侠，企业上市前进行私募融资支付给融资顾问的前期财务顾问费用，以及融资成功后的融资佣金，这两部分会计上应该怎么处理？是否可以从融资成功后溢价中冲减？企业后期还想上市，不想影响利润，所以能否不费用化处理？多谢！

回答人：chenyiwei
关键问题是如何证明融资佣金与通过私募所获得的增量资金之间的直接对应关系。一般情况下，按融资额的一定比例收取的佣金可以冲减由融资所形成的股本溢价；如果不是以融资成功为支付条件或者不是按照融资额的一定比例收取的，也没有其他证据表明属于与私募融资直接相关的增量性支出（例如，根据该私募投资者要求，出具专供其使用的审计报告、法律意见书等发生的相关费用），则建议费用化处理。